臺灣臺北地方法院交通事件裁定　　　　 95年度交聲字第999號
原處分機關　臺北市交通事件裁決所
異　議　人
即受處分人　甲○○
上列受處分人因違反道路交通管理處罰條例案件，對於臺北市交
通事件裁決所95年10月16日北市裁二字第裁22-Z00000000號所為
之處分，聲明異議，本院裁定如下：
    主  文
異議駁回。
    理  由
一、原處分意旨略以：異議人即受處分人甲○○於民國95年8月
    13 日23時5分許，駕駛車號6E-2027號自用小客車（登記所
    有人：陳錚錚），行經國道1號高速公路南向244公里處，為
    警測得行車速度達每小時116公里，超過該路段之規定速限
    每小時100公里，經警攔停後掣單舉發，受處分人於期限內
    到案聽候裁決，原處分機關乃依道路交通管理處罰條例第33
    條第1項第1款之規定，裁處罰鍰新臺幣（下同）3千元，並
    依同條例第63條第1項第1款之規定，記違規點數1點。
二、受處分人經合法通知未到庭，惟據其書狀所載，則否認有上
    開駕車超速之違規行為，辯稱：伊並無駕車超速，不知為何
    會被警攔停舉發，且本件員警並未能舉證證明伊有超速之事
    實，又本件當時尚有其他車輛，是否員警所測之車速係其他
    車輛，且測速槍測得數值亦有可能係誤測云云。
三、按汽車行駛於高速公路、快速公路或設站管制之道路，不遵
    使用限制、禁止、行車管制及管理事項之管制規則，而有行
    車速度超過規定之最高速限或低於規定之最低速限之行為者
    ，處汽車駕駛人新臺幣3000元以上6000元以下罰鍰，並記違
    規點數1點，道路交通管理處罰條例第33條第1項第1款、第
    63條第1項第1款分別定有明文。經查：
    (一)受處分人於前揭時、地駕駛車輛行經高速公路，因在規定
      速限每小時110公里之路段，超速達每小時116公里，經警
      以雷達測速槍測得後攔停填單舉發等情，業據證人即本案
      舉發員警乙○○、王俊傑於本院調查時證述明確在卷，並
      有該舉發單附卷可稽。
    (二)受處分人雖以前詞否認本件舉發之真實性。然查：
      1.員警為本件舉發時當場有錄音，業據渠等於本院調查時
        當庭提出現場錄音光碟片。經本院勘驗該光碟片之結果
        ，員警稱：超速了…116，這邊速限100…那個速度就測
        到你的速度阿等語；受處分人就此則陳稱：可是伊剛再
        看一下，伊精神狀況非常好啦，伊自己開車習慣也差不
        多110這樣子等語，有本院95年11月27日勘驗筆錄可按
        。可見員警確係以受處分人經測速槍測得超速達116公
        里而攔停舉發，並有當場出示該測速槍測得之數值，受
        處分人察看後，才以自己開車習慣不可能有超速云云爭
        執。核與證人乙○○、王俊傑於本院調查時證述本件攔
        停舉發之經過相符，自無受處分人所指員警無故任意舉
        發之情。
      2.至於受處分人以舉發員警未能提出採證照片云云置辯。
        惟按交通警員掣單舉發違反道路交通管理處罰條例所列
        之違規事實，本質上為行政處分，係公務員基於職務上
        權力，依法就特定之具體事件所為具公法上效果之單方
        行政行為，基於職務上權力，依法就特定之具體事件所
        為具公法上效果之單方行政行為，基於公務員為公法上
        行為具有公信力之原則，該行政處分當可被推定為真正
        ，其據以依法處分之事實認定亦為正確無誤，本此公信
        原則，乃立法者賦予行政機關制定違反道路交通事件統
        一裁罰標準及處理細則，使執勤警員得當機處分（如該
        細則第23條）以維護交通秩序、安全之行政目的，若謂
        公務員一切行政行為均需預留證據以證其實，則國家行
        政勢必窒礙難行，此徵諸交通違規行為常係偶發且為一
        瞬間之事件，如謂一切交通違規行為，員警均需拍照佐
        證，始得舉發，則國家維持交通秩序之目的顯無法達成
        ，是本件員警因當場目擊違規而攔停舉發，程序並無違
        誤，本件雖無採證照片，然既經舉發員警到庭具結作證
        ，本院自得以證人可信之證詞據為認定違規事實之依據
        ，是受處分人此部分所辯，並無足採。
      3.就受處分人質疑當時測得數值是否為其他經過之車輛、
        測速槍測得數值是否有誤乙節，則據內政部警政署國道
        公路警察局第四警察隊以95年9月11日公警四交字第095
        0471449號函覆稱：本隊執勤員警取締超速違規使用之
        雷射測速槍係利用紅外線單點測速，不受其他車輛干擾
        及天候影響，當所偵測之車輛行駛超速時，雷射測速槍
        即予鎖定超速數據並顯示與施測者之距離…本隊所使用
        之雷射測速槍係經法院公證在案，本隊亦均定期委由廠
        商檢測維保，其準確性無庸置疑等語。是受處分人執此
        否認前揭舉發之真實性，亦屬無據。
    (三)綜上所述，受處分人確有於前揭時、地，超速駕駛車輛之
      交通違規事實。從而，原處分機關依上開道路交通管理處
      罰條例之規定，裁處異議人罰鍰3 千元，並記違規點數1
      點，核無違誤為由，是本件受處分人之聲明異議，為無理
      由，應予駁回。
據上論斷，應依道路交通案件處理辦法第19條，裁定如主文。
中　　華　　民　　國　　96　　年　　2 　　月　　14　　日
　　　　　　　　　交通法庭法　官　許泰誠
以上正本證明與原本無異
如不服本裁定應於送達後5日內向本院提出抗告狀
　　　　　　　　　　　　　書記官　劉麗英
中　　華　　民　　國　　96　　年　　2 　　月　　14　　日
